【裁判字號】    89,上易,311
【裁判日期】    890330
【裁判案由】    誹謗
【裁判全文】
臺灣高等法院臺南分院刑事判決            八十九年度上易字第三一一號   Ｃ
      上  訴  人  臺灣嘉義地方法院檢察署檢察官
      被      告  甲  ○  ○
右上訴人因被告誹謗案件，不服臺灣嘉義地方法院八十七年度易字第一五六六號中華
民國八十八年十月三十日第一審判決（起訴案號：臺灣嘉義地方法院檢察署八十七年
度偵字第六五五五號），提起上訴，本院判決如左：
      主      文
上訴駁回。
      理      由
一、公訴意旨略以：甲○○意圖散布於眾，於民國八十七年十月間，在嘉義縣朴子市
    崁後里內，向該里之里民公開指摘呂林美富之弟乙○○（住該里十之六號），在
    林某父親生前曾毆打其父親等語，致毀損乙○○名譽等語，因認被告甲○○涉犯
    刑法第三百十條第一項誹謗罪嫌。
二、按犯罪事實應依證據認定之，無證據不得推定其犯罪事實，刑事訴訟法第一百五
    十四條定有明文；再事實之認定應憑證據，如未能發現相當證據或證據不足以證
    明，自不能以推測或擬制之方法，以為裁判基礎，亦經最高法院著有四十年台上
    字第八十六號判例足按。
三、本件公訴意旨認被告甲○○涉犯誹謗罪嫌，無非係以告訴人之指訴及告訴人就此
    事向被告甲○○質問之錄音帶及其譯文為其論據。惟訊據被告甲○○堅決否認有
    何誹謗犯行，辯稱：伊僅聽其妻談此件事，然未對外人提起此事等語。經查：（
    告訴人所提出之錄音帶，經原審當庭播放全部錄音帶後，關於被告甲○○之錄音
    僅有：乙○○質問被告甲○○何時看到伊有打告訴人的父親，被告甲○○則稱：
    係呂林美富之母親告訴呂林美富的等語而已，被告甲○○並非承認有對他人稱告
    訴人有打告訴人父親之情事，此有勘驗後所製之筆錄在卷可稽（見原審卷第七十
    六頁），由此可見，公訴人以該錄音帶及其譯文為被告甲○○涉犯誹謗罪嫌之憑
    據，已有未洽。又自原審以迄本院調查，告訴人均未能提出被告甲○○確曾向他
    人指摘伊有毆打其父親之直接證據以供查證，本院自難以徒憑告訴人單一指述，
    即遽以誹謗罪名相繩被告甲○○，此外，復查無其他積極證據足資證明，被告甲
    ○○確有本件公訴意旨所指觸犯刑法誹謗罪之犯行，是被告被訴誹謗之罪，尚屬
    不能證明。原審以不能證明被告犯罪，諭知被告無罪，核無不合。檢察官上訴意
    旨指摘原判決採證不當，為無理由，應予駁回。
據上論結，應依刑事訴訟法第三百六十八條，判決如主文。
本案經檢察官張斗輝到庭執行職務。
中    華    民    國      八十九      年      三      月      三十      日
                                  臺灣高等法院臺南分院刑事第四庭
                                      審判長法官  徐    財    福
                                            法官  宋    明    蒼
                                            法官  蔡    崇    義
右正本證明與原本無異。
不得上訴。
                                      法院書記官  李    育    儒
中    華    民    國      八十九      年      四      月      六        日


司法院資訊處製作；財團法人民間司法改革基金會備份。
